臺灣臺中地方法院刑事判決  
111年度交易字第429號
公  訴  人  臺灣臺中地方檢察署檢察官
被      告  陳吉利


上列被告因公共危險案件，經檢察官提起公訴（111年度速偵字
第1163號），被告就被訴之事實為有罪陳述，經告知被告簡式審
判程序之旨，並聽取當事人意見後，本院裁定進行簡式審判程序
，判決如下：
    主      文
陳吉利駕駛動力交通工具而吐氣所含酒精濃度達每公升零點貳伍
毫克以上，累犯，處有期徒刑柒月。
    事實及理由
一、本案犯罪事實及證據，除犯罪事實一第11行「上午6時45分
    許」更正為「上午6時51分許」；證據部分增列被告陳吉利
    於本院行準備、審理程序時之自白外，餘均引用檢察官起訴
    書之記載（如附件）。
二、論罪科刑：
（一）被告於為警查獲時吐氣所含酒精濃度為每公升0.48毫克，
      已達每公升0.25毫克以上。核被告所為，係犯刑法第185
      條之3第1項第1款之駕駛動力交通工具而吐氣所含酒精濃
      度達每公升0.25毫克以上之罪。
（二）查被告前①因不能安全駕駛案件，經臺灣南投地方法院（
      下稱南投地院）以105年度投交簡字第545號判決判處有期
      徒刑4月確定，於民國106年3月10日易服社會勞動改易科
      罰金執行完畢；②因不能安全駕駛、妨害公務案件，經南
      投地院以108年度投交簡字第455號判決判處有期徒刑6月
      （不能安全駕駛）、3月（妨害公務），應執行有期徒刑8
      月，經南投地院以108年度交簡上字第29號判決駁回上訴
      確定，於110年4月6日易科罰金執行完畢，有刑案資料查
      註紀錄表、臺灣高等法院被告前案紀錄表、該等判決附卷
      可按。起訴書已具體指出依卷附刑案資料查註紀錄表所示
      ，被告本案因前案①而構成累犯，並已說明前案①與本案均
      為不能安全駕駛案件，請法院依累犯規定加重其刑，並經
      檢察官於審理程序中重申之，被告當庭表示對此並無意見
      ，且承認本案構成累犯，可認檢察官對被告因前案①而構
      成累犯之事實及應加重其刑之事項已有所主張且符合應有
      之證明程度。被告於受前案①徒刑之執行完畢後，5年以內
      故意再犯有期徒刑以上之本案犯罪，為累犯，考量被告前
      案犯罪經執行完畢後，理應產生警惕，而能因此自我控管
      ，不再觸犯有期徒刑以上之罪，卻故意再犯本案，足見其
      對於刑罰之反應力薄弱，況本案另因前案②而構成累犯，
      前案①及②與本案又同屬不能安全駕駛罪，顯見被告有一再
      觸犯同類犯罪之特別惡性，並參酌司法院釋字第775號解
      釋意旨，認被告依刑法第47條第1項規定，就其本案所犯
      之罪加重最低本刑，與憲法罪刑相當之原則無違，爰依法
      加重其刑。
（三）爰審酌被告明知酒精成分對人之意識能力具有不良影響，
      酒後駕車對一般往來之公眾及駕駛人自身皆具有高度危險
      性，卻漠視自己安危，並罔顧公眾安全，於服用酒類後，
      仍執意駕駛自用小客車上路，其行為對於交通安全已生危
      害，應予非難，並考量被告犯罪動機、目的、手段，行為
      時並有駕照經記點吊銷仍駕駛、轉彎或變換車道不依標誌
      、標線、號誌指示之違規情事（見卷附公路監理電子閘門
      證號查詢汽車駕駛人資料結果［駕照經記點吊銷］、臺中市
      ○○○○○○○○○道路○○○○○○○○○○○○○○○○○○○○○道○○○○○○○○號誌指
      示］），於為警查獲時吐氣所含酒精濃度，犯後坦承犯行
      之態度，兼衡其前科素行（本案已係第5次犯不能安全駕
      駛之公共危險罪，見卷附刑案資料查註紀錄表、臺灣高等
      法院被告前案紀錄表、相關判決），於審理程序中自陳國
      中畢業之智識程度，目前受僱擔任板模工，年收入約新臺
      幣30幾萬元，獨居，無人需其扶養，經濟狀況勉持等一切
      情狀，量處如主文所示之刑，以資懲儆。
三、依刑事訴訟法第273條之1第1項、第299條第1項前段、第310
    條之2、第454條，判決如主文。
四、如不服本判決應於收受判決後20日內向本院提出上訴書狀，
    並應敘述具體理由；其未敘述上訴理由者，應於上訴期間屆
    滿後20日內向本院補提理由書（均須按他造當事人之人數附
    繕本）。切勿逕送上級法院。告訴人或被害人如不服判決，
    應備理由具狀向檢察官請求上訴，上訴期間之計算，以檢察
    官收受判決正本之日起算。
本案經檢察官陳佞如提起公訴，由檢察官葉芳如到庭執行職務。
中　　華　　民　　國　　111 　年　　9 　　月　　22　　日
　　　　　　　　　刑事第十八庭  法  官  吳欣哲
以上正本證明與原本無異。
　　　　　　　　　　　　　　　  書記官　劉子瑩
中　　華　　民　　國　　111 　年　　9 　　月　　22　　日
附錄本案論罪科刑法條全文：
中華民國刑法第185條之3
駕駛動力交通工具而有下列情形之一者，處三年以下有期徒刑，
得併科三十萬元以下罰金：
一、吐氣所含酒精濃度達每公升零點二五毫克或血液中酒精濃度
    達百分之零點零五以上。
二、有前款以外之其他情事足認服用酒類或其他相類之物，致不
    能安全駕駛。
三、服用毒品、麻醉藥品或其他相類之物，致不能安全駕駛。
因而致人於死者，處三年以上十年以下有期徒刑，得併科二百萬
元以下罰金；致重傷者，處一年以上七年以下有期徒刑，得併科
一百萬元以下罰金。
曾犯本條或陸海空軍刑法第五十四條之罪，經有罪判決確定或經
緩起訴處分確定，於十年內再犯第一項之罪因而致人於死者，處
無期徒刑或五年以上有期徒刑，得併科三百萬元以下罰金；致重
傷者，處三年以上十年以下有期徒刑，得併科二百萬元以下罰金
。
--------------------------------------------------------
附件：
臺灣臺中地方檢察署檢察官起訴書
                                   111年度速偵字第1163號
　　被　　　告　陳吉利　男　49歲（民國00年00月00日生）
　　　　　　　　　　　　住南投縣○○鄉○○巷0○00號
　　　　　　　　　　　　國民身分證統一編號：Z000000000號
上列被告因公共危險案件，業經偵查終結，認為應提起公訴，茲
將犯罪事實及證據並所犯法條分敘如下：
一、犯罪事實：（一）陳吉利前曾多次犯酒後駕車罪，復因公共
    危險案件，經臺灣南投地方法院於民國105年10月24日，以1
    05年度投交簡字第545號判決判處有期徒刑4月，於106年3月
    10日執行完畢。仍不知悔改，自111年3月8日晚上10時許起
    至11時30分許止，在南投縣○○鄉○○巷0○00號住所，飲用高粱
    酒200毫升後，雖經稍事休息，惟體內酒精仍未退盡，明知
    酒後控制力及注意力均受影響，已達不能安全駕駛動力交通
    工具之程度，竟仍基於酒後駕駛動力交通工具之故意，於翌
    （即9日）日上午6時30分許，駕駛車牌號碼00-0000號自用
    小客車上路，欲前往臺中市大里區附近工作。嗣同日上午6
    時45分許，行經臺中市霧峰區中正路與北岸路交叉路口處時
    ，因違反交通法規未依號誌指示左轉行駛而為警攔查，發現
    其滿身酒氣而對之施以酒精濃度測試，測得其吐氣酒精濃度為每
    公升0.48毫克，始查獲上情。（二）案經臺中市政府警察局
    霧峰分局報告偵辦。
二、證據：（一）被告陳吉利之自白。（二）臺中市政府警察局
    霧峰分局萬豐派出所職務報告。（三）被告之酒精測定紀錄
    表。（四）車輛詳細資料報表。（五）臺中市政府警察局舉
    發違反道路交通管理事件通知單影本1份。
三、所犯法條：刑法第185條之3第1項第1款公共危險之酒後駕車
    罪嫌。被告前因公共危險犯行，經法院判處有期徒刑4月確
    定，於106年3月10日執行完畢（有本署刑案資料查註紀錄表
    在卷可稽）5年內，故意再犯有期徒刑以上之本罪，為累犯
    ，請依刑法第47條第1項規定加重其刑。
四、依刑事訴訟法第251條第1項提起公訴。
　　此　致
臺灣臺中地方法院
中　　華　　民　　國　 111　　年　　3 　　月　　17　　日
　　　　　　　　　　　　　　　檢　察　官　陳佞如
本件正本證明與原本無異
中　　華　　民　　國　 111　　年　　3 　　月　　21　　日
                              書  記  官  魏之馨
附錄本案所犯法條
中華民國刑法第185條之3第1項第1款
駕駛動力交通工具而有下列情形之一者，處 3 年以下有期徒刑
，得併科 30 萬元以下罰金：
一、吐氣所含酒精濃度達每公升零點二五毫克或血液中酒精濃度
    達百分之零點零五以上。